臺灣高等法院刑事判決　　　　　　　　　　　　　九十一年度上訴字第二九四七號
　　上　訴　人　甲○○
　　即　被　告
右上訴人因搶奪案件，不服臺灣桃園地方法院九十一年度訴字第八二八號，中華民國
九十一年七月二十二日第一審判決（起訴案號：臺灣桃園地方法院檢察署九十一年度
偵字第三一九四、五五二一號）提起上訴，本院判決如左：
    主  文
上訴駁回。
    事  實
一、甲○○曾於民國（下同）八十六年間，因違反肅清煙毒條例案件、麻醉藥品管理
    條例等案件，經臺灣桃園地方法院分別判處有期徒刑三年四月、五月，應執行有
    期徒刑三年七月，又於同年另犯電信法案件，經臺灣桃園地方法院判處有期徒刑
    五月，嗣經該院裁定共應執行有期徒刑四年確定，於八十八年十一月十日假釋出
    監，至九十年五月十一日假釋期滿未經撤銷以已執行論而執行完畢。竟不知悔改
    ，意圖為自己不法之所有，於九十一年一月十日中午十三時三十分許，至桃園縣
    楊梅鎮高榮里一鄰四八號鍾承忠競選服務處，見不良於行之乙○○隻身在內，認
    有機可乘，乃藉口欲借用乙○○置於電腦桌上之摩托羅拉牌Ｖ八○八八型行動電
    話，欺近乙○○身旁，趁其不及防備，徒手搶奪乙○○所有之前開行動電話一支
    ，及置於抽屜內之現金新臺幣（下同）八千元。
二、案經乙○○訴由桃園縣警察局楊梅、平鎮分局報請臺灣桃園地方法院檢察署檢察
    官偵查起訴。
    理  由
一、上訴人即被告甲○○經合法傳喚雖未到庭，其於原審調查時否認有何右揭搶奪犯
    行，辯稱略以：「手機係經乙○○同意借用的，是他自願將手機借給我，我並未
    拿抽屜內的現金」云云。惟查：
(一)、右揭犯罪事實，業據告訴人乙○○於警訊、偵查及原審與本院調查時指訴歷歷（
    第五五二一號偵卷第十五頁、第十六頁、第三九、四十頁、第三一九四號偵卷第
    二頁、原審卷第二五頁、第二六頁、本院九十一年十月二十八日訊問筆錄），告
    訴人明確指稱：「並未同意借手機給被告」（原審卷第二五頁、本院九十一年十
    月二十八日訊問筆錄）、「且有看見被告打開抽屜拿走現金」（本院九十一年十
    月二十八日訊問筆錄）等情明確。
(二)、告訴人所陳核與證人丙○○於警訊所稱：「乙○○被搶奪時我不知道，但是有聽
    到乙○○大聲喊叫犯嫌不要拿走手機」（第三一九四號卷第四頁）等語相符，按
    被告自陳與告訴人係朋友、鄰居關係，彼此並無嫌隙（偵卷第六頁、第二七頁、
    原審卷第二四頁），是告訴人自無設詞誣陷之理。
(三)、綜上，告訴人上開指訴，應可採信，被告空言否認犯行，無非飾卸之詞，委無可
    採。本件事證明確，被告犯行可以認定。
二、論罪科刑部分：
(一)、被告乘告訴人行動不便而不及防備之際，逕行取走告訴人之行動電話及告訴人所
    掌管之現金，核被告所為，係犯刑法第三百二十五條第一項之搶奪罪。被告曾於
    八十六年間，因違反肅清煙毒條例案件、麻醉藥品管理條例等案件，經臺灣桃園
    地方法院分別判處有期徒刑三年四月、五月，應執行有期徒刑三年七月，又於同
    年另犯電信法案件，經臺灣桃園地方法院判處有期徒刑五月，嗣經裁定共應執行
    有期徒刑四年確定，於八十八年十一月十日假釋出監，至九十年五月十一日假釋
    期滿未經撤銷以已執行論而執行完畢，其於五年以內再犯本件有期徒刑以上之罪
    ，為累犯，應依刑法第四十七條規定加重其刑。
(二)、原審認被告罪證明確，並適用刑事訴訟法第二百九十九條第一項前段，刑法第三
    百二十五條第一項、第四十七條之規定，審酌被告犯罪之動機、目的、見告訴人
    乙○○行動不便而乘機搶奪財物之犯罪手段，及其品性、智識程度、犯罪所生之
    損害，及犯罪後否認犯行之態度等一切情狀，量處有期徒刑捌月，其認事用法並
    無違誤，量刑亦稱妥適，被告上訴未具理由指摘原判決不當，為無理由，應予駁
    回。
(三)、上訴人即被告經合法傳喚無正當之理由不到庭（九十一年十月四日與二十九日、
    十一月十一日查詢被告業已出監，見卷附法務部在監在押資料表），有送達證書
    在卷可稽，爰不待其陳述逕行判決，併此敘明。
據上論斷，應依刑事訴訟法第三百七十一條、第三百六十八條判決如主文。
本案經檢察官王安明到庭執行職務。
中    華    民    國    九十一    年      十一      月      二十        日
                              臺灣高等法院刑事第七庭
                                  審判長法  官  吳  啟  民
                                        法  官  林  瑞  斌
                                        法  官  施  俊  堯
右正本證明與原本無異。
如不服本判決，應於判決收受送達後十日內向本院提出上訴書狀，其未敘述上訴
之理由者並得於提起上訴後十日內向本院補提理由書（均須按他造當事人之人數
附繕本）。
                                        書記官  陳  彥  蕖
中    華    民    國    九十一    年      十一      月      二十        日
附錄    本判決論罪科刑法條：
刑法第三百二十五條
意圖為自己或第三人不法之所有，而搶奪他人之動產者，處六月以上五年以下有期徒
刑。
因而致人於死者，處無期徒刑或七年以上有期徒刑，致重傷者，處三年以上十年以下
有期徒刑。
第一項之未遂犯罰之。
據上論斷，應依刑事訴訟法第三百六十八條，判決如主文。
